臺灣新北地方法院板橋簡易庭民事簡易判決
111年度板簡字第695號
原      告  盧麗香  
訴訟代理人  楊真真  
被      告  曾驛宬  


上列當事人間請求侵權行為損害賠償事件，原告提起刑事附帶民
事訴訟，經本院刑事庭裁定移送前來（本院110年度審交附民字
第503號），本院於民國111年5月26日言詞辯論終結，判決如下
：
    主      文
被告應給付原告新臺幣參拾伍萬參仟貳佰捌拾玖元，及自民國一
百一十一年四月二十二日起至清償日止，按週年利率百分之五計
算之利息。
本判決得假執行。
    事實及理由
一、按訴狀送達後，原告不得將原訴變更或追加他訴。但有下列
    各款情形之一，不在此限：三、擴張或減縮應受判決事項之
    聲明者，民事訴訟法第255條第1項第3款定有明文，而依同
    法第436條第2項規定，此於簡易訴訟程序亦有適用。本件原
    告於起訴時原請求：被告應給付原告新臺幣（下同）355,78
    9元暨自刑事附帶民事起狀繕本送達翌日起至清償日止，按
    週年利率百分之5計算之利息。嗣於民國111年5月26日言詞
    辯論程序當庭變更訴之聲明為：被告應給付原告353,289元
    （變更後請求為醫療費用暨醫療用品費用15,789元＋看護費
    用297,500元+慰撫金40,000元）及自刑事附帶民事起訴狀繕
    本送達翌日起至清償日止，按週年利率百分之5計算之利息
    ，核屬縮減應受判決事項之聲明，依前開規定，應予准許。
    又本件被告經合法通知，無正當理由未於言詞辯論期日到場
    ，核無民事訴訟法第386條所列各款情形，爰依原告之聲請
    ，由其一造辯論而為判決。
二、原告主張：被告於109年5月3日12時30分許，騎乘車牌000-0
    000號普通重型機車，沿新北市土城區延和路往金城路3段方
    向行駛，行經延和路與延和路168巷交岔路口時，本應注意
    車前狀況，隨時採取必要之安全措施，並應注意行駛至交岔
    路口，其行進應遵守燈光號誌，且行車管制號誌燈號顯示「
    圓形紅燈」時，表示車輛禁止通行，及行近行人穿越道，遇
    有行人穿越時，無論有無交通指揮人員指揮或號誌指示，均
    應暫停讓行人先行通過，而依當時天候晴、日間有自然光線
    、柏油路面乾燥無缺陷、道路無障礙物、視距良好等狀況，
    並無不能注意之情事，竟疏未注意及此，貿然闖越紅燈穿越
    該路口行駛，適原告沿延和路168巷往延平街方向行走，行
    經上開交岔路口，因號誌綠燈而自行人穿越道步行穿越延和
    路時，遭被告所騎乘之普通重型機車輛當場撞及，原告因而
    跌倒在地，並受有左足第五蹠骨骨折及左肘挫擦傷等傷害。
    原告因被告前開行為，受有如下所述之損害：醫療費用暨醫
    療用品費用15,789元、看護費用297,500元及精神慰撫金40,
    000元，總計353,289元。為此，爰依侵權行為損害賠償之法
    律關係，提起本件訴訟。並聲明：㈠被告應給付原告353,289
    元，及自刑事附帶民事訴訟起訴狀繕本送達翌日起至清償日
    止，按週年利率百分之5計算之利息。㈡請准供擔保宣告假執
    行。
三、法院之判斷：
  ㈠原告主張被告於上開時、地騎乘前揭車輛，因貿然闖越紅燈
    且未暫停禮讓行人先行通過，致撞擊號誌綠燈而自行人穿越
    道步行穿越之原告，原告因而受有左足第五蹠骨骨折及左肘
    挫擦傷等傷害等情，業據提出臺灣新北地方檢察署110年度
    偵緝字第532號起訴書、請求費用明細表、衛生福利部雙和
    醫院診斷證明書暨醫療費用收據、謝志偉皮膚專科診所藥品
    明細收據、板橋大樹藥局電子發票、宏宇醫療器材行送貨單
    及發票、陽光活力藥局免用統一發票收據、杏一藥品電子發
    票及看護費用收據等件為證，另有本院110年度審交易字第3
    77號刑事判決存卷可考，並經本院依職權調閱上開刑事案件
    偵審卷宗，核閱屬實，是依本院調查證據之結果，堪信原告
    前揭主張為真。
  ㈡按因故意或過失，不法侵害他人之權利者，負損害賠償責任
    ；汽車、機車或其他非依軌道行駛之動力車輛，在使用中加
    損害於他人者，駕駛人應賠償因此所生之損害；不法侵害他
    人之身體或健康者，對於被害人因此喪失或減少勞動能力或
    增加生活上之需要時，應負損害賠償責任，民法第184條第1
    項前段、第191條之2前段、第193條第1項分別定有明文。查
    被告不法侵害原告身體權之侵權行為事實，業經認定於前，
    從而，原告依上開規定，訴請被告負賠償責任，核屬有據。
    茲將原告得請求被告賠償之金額，分述如下：
  ⒈醫療費用暨醫療用品費用部分：
　  原告主張因被告前開過失傷害行為，受有左足第五蹠骨骨折
    及左肘挫擦傷等傷害，而支出醫療費用暨醫療用品費用共計
    為15,789元乙節，業據提出衛生福利部雙和醫院診斷證明書
    暨醫療費用收據、謝志偉皮膚專科診所藥品明細收據、板橋
    大樹藥局電子發票、宏宇醫療器材行送貨單及發票、陽光活
    力藥局免用統一發票收據、杏一藥品電子發票等醫療費用及
    醫療用品支出單據為證，堪以採信。
  ⒉看護費用部分：
　  查，原告主張其因本次事故需仰賴專人照料生活起居4個月
    ，30天以75,000元、29天則以72,500元計算，看護費297,50
    0元（計算式：75,000元×3+72,500元＝297,500元）等情，業
    據原告提出衛生福利部雙和醫院診斷證明書及看護費用收據
    ，觀以前開診斷證明書醫囑欄位記載：「於109年5月3日至
    急診就診，於109年5月7日至骨科門診就診，受傷後兩個月
    ，需看護照顧」及「109年7月2日至骨科門診就診，宜續休
    養兩個月，行動不便，需看護照顧」等語，此有雙和醫院分
    別於109年5月7日及同年7月2日所開立之診斷證明書在卷足
    稽(見附民卷第13頁)，可見原告於本次事故後確須仰賴他人
    照顧起居，故原告請求4個月之看護費，應屬有據。則原告
    基此請求被告給付4個月看護費用297,500元部分，核屬適當
    。
  ⒊精神慰撫金部分：
  　按不法侵害他人之人格權，被害人受有非財產上損害，請求
    加害人賠償相當金額之慰撫金時，法院對於慰撫金之量定，
    應斟酌實際加害情形、所造成之影響、被害人痛苦之程度、
    兩造之身分地位、經濟情形及其他各種狀況，以核定相當之
    數額（最高法院47年台上字第1221號、51年台上字第223號
    判例意旨參照）。查原告因被告前開過失傷害行為，而受有
    上開傷勢，已如前述，堪認原告精神上自受有一定程度之痛
    苦，原告依民法第195條第1項規定，請求非財產上損害賠償
    ，核屬有據。爰審酌原告國中畢業、系爭事故發生時業已退
    休，名下財產無不動產等情，業經原告陳述在卷，另參酌兩
    造稅務電子閘門所得調件明細表所示資力狀況，經綜合考量
    兩造之關係、身分地位、經濟狀況、原告受傷程度、被告之
    侵權行為態樣暨情節等一切情狀，認原告請求被告賠償4萬
    元之非財產上損害尚屬適當。
  ⒋綜上，原告得請求被告賠償之金額共計353,289元（計算式：
    15,789元＋297,500元＋40,000元＝353,289元）。
  ㈢末按遲延之債務，以支付金錢為標的者，債權人得請求依法
    定利率計算之遲延利息。給付無確定期限者，債務人於債權
    人得請求時，經其催告而未為給付，自受催告時起，負遲延
    責任。其經債權人起訴而送達訴狀，或依督促程序送達支付
    命令，或為其他相類之行為者，與催告有同一之效力。應付
    利息之債務，其利率未經約定，亦無法律可據者，週年利率
    為百分之5，民法第233條第1項、第229條第2項及第203條分
    別定有明文。本件原告請求被告給付之損害賠償，係以支付
    金錢為標的，且無確定期限及約定利率，故原告請求被告給
    付自刑事附帶民事訴訟起訴狀繕本送達翌日即111年4月22日
    起至清償日止，按週年利率百分之5計算之利息，併應准許
    。
四、綜上所述，原告依侵權行為損害賠償之法律關係，請求被告
    給付353,289元，及自刑事附帶民事訴訟起訴狀繕本送達翌
    日即111年4月22日起至清償日止，按週年利率百分之5計算
    之利息，為有理由，應予准許。
五、本件係依民事訴訟法第427條第1項適用簡易訴訟程序所為被
    告敗訴之判決，依同法第436條第2項、第389條第1項第3款
    規定，應依職權宣告假執行。又原告聲請供擔保宣告假執行
    之部分，僅係促使法院職權發動，毋庸另予准駁之表示。
六、由刑事庭移送民事庭之附帶民事訴訟案件，免納裁判費用，
    此有刑事訴訟法第504條第2項明文規定。據此，原告提起本
    件刑事附帶民事訴訟請求被告賠償損害，依法無需繳納裁判
    費，另綜觀卷內資料，兩造復無其他訴訟費用之支出，爰無
    庸宣告兩造各應負擔訴訟費用之金額。
中　　華　　民　　國　　111 　年　　6 　　月　　23　　日
                  臺灣新北地方法院板橋簡易庭
                        法  官  陳怡親
以上為正本係照原本作成。
如不服本判決，應於送達後20日內，向本院提出上訴狀並表明上
訴理由，如於本判決宣示後送達前提起上訴者，應於判決送達後
20日內補提上訴理由書（須附繕本）。
中　　華　　民　　國　　111 　年　　6 　　月　　23　　日
                        書記官  劉芷寧